臺灣高等法院高雄分院刑事判決        100年度上訴字第749號
上  訴  人
即  被  告  陳文聰
上  訴  人
即  被  告  莊英祿
上1 人
選任辯護人  林小燕律師
            江雍正律師
            李汶哲律師
上列上訴人因偽造文書等案件，不服臺灣高雄地方法院99年度訴
字第1564號中華民國100 年1 月28日第一審判決（起訴案號：臺
灣高雄地方法院檢察署99年度偵字第29699 號，移送併辦案號：
臺灣高雄地方法院檢察署99年度偵字第35413 號），提起上訴，
本院判決如下：
     主  文
上訴駁回。
    事  實
一、陳文聰以不詳方式取得附表二編號6 、7 所示薛家韻失竊之
    信用卡2 張後，即邀約李崇誠（業經原審判處罪刑確定）一
    同前往高雄市前金區○○○路266 號漢神百貨公司，推由李
    崇誠於附表二編號6 所示之時、地，持薛家韻所有如附表二
    編號6 所示之信用卡1 張，並由陳文聰於附表二編號7 所示
    之時、地，持薛家韻所有如附表二編號7 所示之信用卡1 張
    ，分別偽冒為薛家韻，由李崇誠在附表二編號6 所示之商店
    內刷卡購物，並在附表二編號6 所示信用卡消費簽帳單持卡
    人簽名處，偽簽如附表二編號6 所示之署名；另由陳文聰在
    附表二編號7 所示之商店內刷卡購物，並在附表二編號7 所
    示信用卡消費簽帳單持卡人簽名處，偽簽如附表二編號7 所
    示之署名，表示薛家韻確認該等簽帳單記載之交易標的及金
    額，同意依據信用卡持卡人合約條件，按簽帳單之金額付款
    予發卡銀行之意思。而由李崇誠偽造附表二編號6 所示之不
    實消費簽帳單私文書後，將該私文書交予附表二編號6 之特
    約商店店員收執核對而行使；另由陳文聰偽造附表二編號7
    所示之不實消費簽帳單私文書後，將該私文書交予附表二編
    號7 之特約商店店員收執核對而行使。分別使各該特約商店
    店員陷於錯誤，誤信李崇誠、陳文聰為真正持卡人而允予簽
    帳，並因而交付附表二編號6 所示之物品予李崇誠，交付附
    表二編號7 所示物品予陳文聰，足生損害於薛家韻、附表二
    編號6 、7 所示特約商店及發卡銀行對於信用卡帳務管理之
    正確性。
二、陳永樹（業經原審判處罪刑確定）於附表一編號3 所示之時
    、地，以附表一編號3 所示之方式，竊取附表一編號3 所示
    陳玉英之信用卡2 張得手後，與陳文聰共同基於行使偽造私
    文書及詐欺取財之犯意聯絡，一同前往臺南市○區○○路一
    段658 號新光三越百貨股份有限公司西門店（下稱臺南新光
    三越百貨公司），推由陳永樹於附表二編號8 所示之時、地
    ，持陳玉英所有如附表二編號8 所示之信用卡1 張，並由陳
    文聰於附表二編號9 所示之時、地，持陳玉英所有如附表二
    編號9 所示之信用卡1 張，分別偽冒為陳玉英，由陳永樹在
    附表二編號8 所示之商店內刷卡購物，並在附表二編號8 所
    示信用卡消費簽帳單持卡人簽名處，偽簽如附表二編號8 所
    示之署名；另由陳文聰在附表二編號9 所示之商店內刷卡購
    物，並在附表二編號9 所示信用卡消費簽帳單持卡人簽名處
    ，偽簽如附表二編號9 所示之署名，表示陳玉英確認該等簽
    帳單記載之交易標的及金額，同意依據信用卡持卡人合約條
    件，按簽帳單之金額付款予發卡銀行之意思。而由陳永樹偽
    造附表二編號8 所示之不實消費簽帳單私文書後，將該私文
    書交予附表二編號8 之特約商店店員收執核對而行使；另由
    陳文聰偽造附表二編號9 所示之不實消費簽帳單私文書後，
    將該私文書交予附表二編號9 之特約商店店員收執核對而行
    使。分別使各該特約商店店員陷於錯誤，誤信陳永樹、陳文
    聰為真正持卡人而允予簽帳，並因而交付附表二編號8 所示
    之物品予陳永樹，交付附表二編號9 所示物品予陳文聰，足
    生損害於陳玉英、附表二編號8 、9 所示特約商店及發卡銀
    行對於信用卡帳務管理之正確性。
三、莊英祿前於94年間因贓物案件，經臺灣高雄地方法院以94年
    度簡字第6752號判決判處有期徒刑6月確定，於95年3月23日
    易科罰金執行完畢。詎其不知悛悔，明知李崇誠、陳文聰持
    以變賣之如附表三編號1 至4 所示物品，及陳永樹、陳文聰
    持以變賣之如附表三編號5 所示物品，各係李崇誠、陳文聰
    、陳永樹冒用他人名義，盜刷他人信用卡消費所得之贓物，
    竟仍基於故買贓物之各別犯意，分別於附表三編號1 至4 所
    示之時、地，以如附表三編號1 至4 所示與市價顯不相當之
    價格，低價向李崇誠、陳文聰購入如附表三編號1 至4 所示
    之物品；於附表三編號5 所示之時、地，以如附表三編號5
    所示與市價顯不相當之價格，低價向陳永樹、陳文聰購入如
    附表三編號5 所示之物品（其中附表三編號4 所示物品係委
    託不知情之友人代為收購，附表三編號5 所示物品係委託不
    知情之配偶肖彩云代為收購）。
四、嗣經警實施通訊監察，並拘提陳永樹、李崇誠、陳文聰、莊
    英祿到案，且依法搜索後扣得如附表四所示之物品，而循線
    查悉上情。
五、案經附表二編號3至5所示被害銀行，訴由高雄市政府警察局
    移送臺灣高雄地方法院檢察署檢察官偵查起訴。
    理  由
壹、證據能力部分
一、被告陳文聰部分：
    按傳聞法則之重要理論依據，在於傳聞證據未經當事人之反
    對詰問予以核實，乃予排斥，惟若當事人已放棄對原供述人
    之反對詰問權，於法院審判時表明同意該等傳聞證據可作為
    證據，基於證據資料愈豐富，愈有助於真實發現之理念，並
    貫徹刑事訴訟法修法加重當事人進行主義之精神，確認當事
    人對於證據能力有處分權之制度，傳聞證據經當事人同意作
    為證據，法院認為適當者，亦得為證據。另當事人於調查證
    據時，對於傳聞證據表示「沒有意見」、「對於證據調查無
    意見」，而未於言詞辯論終結前聲明異議，應視為已有將該
    等傳聞證據採為證據之同意，此刑事訴訟法第159 條之5 定
    有明文。檢察官及被告陳文聰於本院準備程序及審判期日，
    已表示對於全案傳聞證據之證據能力均無意見，且同意作為
    本案之證據（見本院卷第75至79頁、第173頁），依刑事訴
    訟法第159條之5之規定，檢察官及被告陳文聰已同意本案之
    傳聞證據均有證據能力，本院斟酌該等證據並非非法取得，
    亦無證明力明顯過低之情形，是該等證據，均得採為證據。
二、被告莊英祿部分：
  (一)證人即同案被告陳永樹、李崇誠於警詢時所為之陳述有證據
    能力：
  1.按被告以外之人於審判外之言詞或書面陳述，除法律有規定
    外，不得作為證據；被告以外之人於檢察事務官、司法警察
    官或司法警察調查中所為之陳述，與審判中不符時，其先前
    之陳述具有較可信之特別情況，且為證明犯罪事實存否所必
    要，得為證據，刑事訴訟法第159 條第1 項、第159 條之2
    分別定有明文。是以被告以外之人於審判外之言詞或書面，
    即屬傳聞證據，因有悖法院直接審理及言詞審理之精神，妨
    礙當事人之反對詰問權，影響程序正義之實現，除法律別有
    規定外，原則上不具證據能力。又刑事訴訟法第159 條之2
    所謂「前後陳述不符」之要件，應就前後階段之陳述進行整
    體判斷，以決定其間是否具有實質性差異，而所謂「較可信
    之特別情況」，亦應就前後陳述時之各種外部情況進行比較
    ，以資決定何者外部情況具有可信性，若陳述係在特別可信
    之情況下所為，則虛偽陳述之危險性不高，雖係審判外陳述
    ，或未經被告反對詰問，仍得承認其有證據能力。就外部情
    況之認定，例如時間之間隔、是否為有意識之迴避、有無受
    外力干擾或事後串謀、以及警詢所作時之筆錄記載是否完整
    、是否出於自由意識陳述等情。法院應斟酌上列因素綜合判
    斷，細究陳述人問答態度、表情與舉動之變化，以查是否具
    較可信之特別情況，合先敘明。
  2.證人即同案被告陳永樹、李崇誠於警詢陳述關於「被告莊英
    祿是否知悉所購買之物品係盜刷之贓物而仍故買」等犯罪情
    節部分，因與渠等於本院審理中之證述內容不盡相符。經查
    ，證人即同案被告陳永樹、李崇誠於警詢之陳述，依筆錄記
    載內容，均係採取一問一答方式為之。另就警詢筆錄製作之
    背景、原因、過程等客觀事實觀之，並無任何違反刑事訴訟
    法相關規定，更無外力之干擾或不當之誘導。本院審酌證人
    即同案被告陳永樹、李崇誠於警詢陳述之時間，較接近案發
    及查獲時間，記憶自較清晰，而於本院之陳述時間，距離案
    發及查獲時間較久，記憶自較模糊。而該警詢筆錄內容，係
    經證人即同案被告陳永樹、李崇誠閱覽後簽名、捺印，表示
    無訛，且確認係渠等自由意識下所為之陳述。是渠等先前於
    警詢中之陳述係當下直覺之陳述，且對於案情記憶較為深刻
    ，相較於事後於本院審理中種種有意識之迴避，足認上開證
    人於警詢時受外力、人情等干擾程度較低。參以證人即同案
    被告陳永樹、李崇誠於警詢時所為陳述內容，與渠等在偵查
    中所為之陳述內容，亦相一致，益徵渠等於警詢時之陳述應
    具有任意性。是證人即同案被告陳永樹、李崇誠於警詢中所
    為與本院審理時不符之陳述，顯有較可信之特別情況，基於
    發見真實之需求，且為證明被告莊英祿犯罪事實之存否所必
    要，並斟酌上開供述證據之取得過程並無瑕疵，與本案待證
    事實間具有相當之關聯性，應認證人即同案被告陳永樹、李
    崇誠於警詢時之陳述符合刑事訴訟法第159 條之2 之情形，
    而有證據能力。
  (二)證人即同案被告陳永樹、李崇誠於偵查中所為之陳述有證據
    能力：
  1.按被告以外之人於偵查中向檢察官所為陳述，除顯有不可信
    之情況者外，得為證據；刑事訴訟法第159 條之1 第2 項定
    有明文。偵查中對被告以外之人所為之偵查筆錄，或被告以
    外之人向檢察官所提之書面陳述，性質上均屬傳聞證據。惟
    現階段刑事訴訟法規定檢察官代表國家偵查犯罪、實施公訴
    ，依法其有訊問被告、證人及鑑定人之權，證人、鑑定人且
    須具結，而實務運作時，檢察官偵查中向被告以外之人所取
    得之陳述，原則上均能遵守法律規定，不致違法取供，其可
    信度極高。被告以外之人前於偵查中已具結而為證述，除反
    對該項供述得具有證據能力之一方，已釋明「顯有不可信之
    情況」之理由外，不宜即遽指該證人於偵查中之陳述不具證
    據能力。
  2.證人即同案被告陳永樹、李崇誠於偵查中，經檢察官以證人
    之身分具結而為陳述，而被告莊英祿及其辯護人，並未提及
    檢察官在偵查時有何不法取證之情形，亦未釋明上開供述有
    何顯不可信之情況，依前述說明，證人即同案被告陳永樹、
    李崇誠於偵查中之陳述，自有證據能力。
  (三)本案其餘傳聞證據之證據能力：
    按傳聞法則之重要理論依據，在於傳聞證據未經當事人之反
    對詰問予以核實，乃予排斥，惟若當事人已放棄對原供述人
    之反對詰問權，於法院審判時表明同意該等傳聞證據可作為
    證據，基於證據資料愈豐富，愈有助於真實發現之理念，並
    貫徹刑事訴訟法修法加重當事人進行主義之精神，確認當事
    人對於證據能力有處分權之制度，傳聞證據經當事人同意作
    為證據，法院認為適當者，亦得為證據。另當事人於調查證
    據時，對於傳聞證據表示「沒有意見」、「對於證據調查無
    意見」，而未於言詞辯論終結前聲明異議，應視為已有將該
    等傳聞證據採為證據之同意，此刑事訴訟法第159 條之5 定
    有明文。檢察官、被告莊英祿及其辯護人於本院準備程序及
    審判期日，已表示對於全案卷證其餘傳聞證據之證據能力均
    無意見，且同意作為本案之證據（見本院卷第75至79頁、第
    173 至174 頁），依刑事訴訟法第159 條之5 之規定，檢察
    官、被告莊英祿及其辯護人已同意本案其餘傳聞證據均有證
    據能力，本院斟酌該等證據並非非法取得，亦無證明力明顯
    過低之情形，是該等證據，均得採為證據。
貳、實體部分：
一、犯罪事實一部分：
    訊據被告陳文聰矢口否認有附表二編號6 所示之行使偽造私
    文書犯行，辯稱：是「檳榔老」拿信用卡給伊，伊才去刷了
    一個香奈兒皮包（即附表二編號7 所示部分），當時伊不知
    道李崇誠在做什麼，伊不是附表二編號6 所示部分之共犯云
    云。經查：
  (一)被告陳文聰及同案被告李崇誠確有於附表二編號6、7所示之
    時間、地點，分別持薛家韻所有之台新銀行000000000000號
    信用卡，及薛家韻所有之台北富邦銀行000000000000號信用
    卡各1 張，刷卡新臺幣（下同）7 萬9,300 元購買點睛品金
    飾，及刷卡5 萬5,000 元購買香奈兒皮包等事實，業據被告
    陳文聰及同案被告李崇誠供陳在卷，核與被害人薛家韻、告
    訴代理人即台新銀行職員邱勤翔、台北富邦銀行職員張保偉
    之證述情節相符，復有漢神百貨公司簽帳單影本2 份、監視
    器翻拍照片12張、高雄市政府警察局刑警大隊搜索扣押筆錄
    及扣押物品目錄表（陳文聰及李崇誠部分）各2 份、臺灣高
    雄地方法院99年度聲監字第1601號通訊監察書、被告陳文聰
    持用之0000000000號行動電話與同案被告李崇誠持用之0000
    000000號行動電話於99年8 月6 日19時41分許至同日20時30
    分許共計7 通對話之通訊監察譯文、同案被告李崇誠持用上
    開門號行動電話與被告莊英祿持用之0000000000號行動電話
    於99年8 月6 日20時30分59秒許對話之通訊監察譯文等件在
    卷可稽，是此部分之事實堪以認定。
  (二)被告陳文聰固辯稱：信用卡是一個叫「檳榔老」的男子拿給
    伊的云云；另同案被告李崇誠、陳永樹亦供稱：有見過「檳
    榔老」云云。惟查：
  1.被告陳文聰及同案被告李崇誠、陳永樹對於「檳榔老」之真
    實姓名、年籍、特徵、住所、聯絡電話等資訊，歷經警詢、
    偵訊、原審及本院審理等階段，始終未能提供任何線索供檢
    警追查或供原審及本院調查，且依卷附通訊監察譯文所示，
    被告陳文聰、李崇誠共犯如附表二編號6 至7 所示犯行前後
    ，在電話中討論相約盜刷信用卡，及盜刷得手後變賣贓物等
    事宜時，均不曾提及「檳榔老」之人，亦無撥打其他電話號
    碼試圖聯絡他人之情形，則是否確有「檳榔老」之人，實有
    可疑。
  2.被告陳文聰就附表二編號6 、7 所示部分，先於第1 次警詢
    及偵訊中供稱：盜刷完成後，伊與李崇誠、「檳榔老」一同
    前往大順路，由李崇誠與莊英祿交易，交易完成後，「檳榔
    老」分給伊6,000 元云云（見警卷第60頁，偵卷第42頁）；
    嗣於原審訊問時改稱：前3 次（即附表二編號3 至5 所示部
    分）伊是將信用卡拿給李崇誠去盜刷，第4 次（指如附表二
    編號6 至7 所示部分）伊就跟李崇誠一起去盜刷，這次伊拿
    到1 萬1,000 元。（後改稱）伊將盜刷的香奈兒皮包拿給李
    崇誠，李崇誠拿去給莊英祿，伊有一起去，李崇誠拿6,000
    元給伊等語（見聲羈卷第8 至9 頁）；復於第2 次警詢時辯
    稱：第4 次（即附表二編號6 至7 所示部分）物品變賣給莊
    英祿得手6 萬元，伊分得1 萬6,000 元等語（見偵卷第115
    頁），前後陳述歧異甚大。又被告陳文聰於警詢中供稱：如
    附表二編號3 至5 所示部分，李崇誠盜刷成功後，都將所得
    皮包拿給伊後，伊都拿到公園給「檳榔老」，「檳榔老」每
    次都拿6,500 元給伊，伊每次都分5,000 元給李崇誠，是「
    檳榔老」拿去變賣，所以伊不知道變賣價錢等語（見警卷第
    58頁）；然同案被告李崇誠卻於警詢、偵訊中陳稱：伊盜刷
    如附表二編號3 所示皮包後，就交給陳文聰，陳文聰拿去賣
    給莊英祿，伊分得1 萬3,000 元至1 萬4,000 元。如附表二
    編號4 所示皮包，是伊於盜刷當天在高雄市○○區○○路以
    3 萬元近4 萬元賣給莊英祿，伊分得2 萬元，陳文聰分得1
    萬多元。如附表二編號5 所示物品，伊交給陳文聰，由陳文
    聰拿去賣給莊英祿，伊分得2 萬元，陳文聰分得8,000 元等
    語（見警卷第22至24頁、偵卷第44頁）。其2 人所述明顯歧
    異、矛盾，而依常理判斷，倘同案被告李崇誠不曾獲得其前
    開所述變賣贓物得手後之數萬元現款，而係每次盜刷完成後
    均僅分得5,000 元，其應不可能自承每次盜刷後均可分得數
    萬元之現款，兩相比較之下，應以同案被告李崇誠前開所述
    較為可採。準此，益徵被告陳文聰所述之「檳榔老」，僅係
    虛捏之人，並非真有其人。
  (三)同案被告李崇誠於警詢、偵訊及原審審理中供稱：伊與陳文
    聰盜刷5 萬5,000 元香奈兒皮包、7 萬9,300 元金飾（即附
    表二編號6 、7 部分）那次，信用卡是陳文聰拿給伊的，伊
    與陳文聰一起去漢神盜刷，伊也知道陳文聰在盜刷。伊與陳
    文聰於盜刷當日一同前往大順路麥當勞賣給莊英祿，伊拿到
    2 萬3,000 元等語（見警卷第25至26頁、偵卷第44頁、原審
    訴字卷一第36頁）；被告陳文聰亦於警詢、偵訊及原審審理
    中自承：99年8 月6 日當天，伊與李崇誠是分頭進行，各自
    去買東西，伊知道李崇誠是拿另外一張信用卡去盜刷，伊是
    在一樓盜刷5 萬5,000 元購買香奈兒皮包，另7 萬9,300 元
    是李崇誠在2 樓盜刷，盜刷後，伊與李崇誠將盜刷的東西拿
    給莊英祿等語（見警卷第57頁，偵卷第41頁，原審聲羈卷第
    9 頁，原審訴字卷一第33頁）。準此，足認被告陳文聰及同
    案被告李崇誠對於附表二編號6 、7 所示彼此盜刷乙事，均
    知之甚詳，且互有犯意聯絡及行為分擔，甚為明灼。
  (四)參以被告陳文聰持用之0000000000號行動電話與同案被告李
    崇誠持用之0000000000號行動電話，曾於99年8 月6 日19時
    41分許至同日20時30分許，密集通話7 次，隨後同案被告李
    崇誠即於99年8 月6 日20時30分59秒許，以其持用上開門號
    行動電話與被告莊英祿持用之0000000000號行動電話通話，
    渠等通話內容略為：
    (1)99年8 月6 日19時41分許：
      陳文聰：你人在哪裡？
      李崇誠：你是誰？
      陳文聰：我豐茂（音譯），看有沒有辦法叫人，趕快，單
              張。
      李崇誠：多少錢的？
      陳文聰：我還沒有查，地點在新光三越。
    (2)99年8 月6 日19時50分許：
      李崇誠：喂，對方說眼睛在跳不要過來，叫不到人，看多
              少錢。
      陳文聰：我還沒有查，不然你要去哪裡？
      李崇誠：去漢神晶晶，買金子。
      陳文聰：好啊，我去查。
    (3)99年8 月6 日19時59分許：
      李崇誠：喂！
      陳文聰：到哪裡了？
      李崇誠：到青年路了。
      陳文聰：好啦，快一點啦。
    (4)99年8 月6 日20時5 分許：
      李崇誠：你在哪裡？
      陳文聰：在對面啦！
    (5)99年8 月6 日20時23分許（李崇誠發話基地臺：高雄市前
      金區○○○路266 號即漢神百貨公司所在位置）：
      李崇誠：喂，好了。
      陳文聰：你在外面等我。
    (6)99年8 月6 日20時24分許（李崇誠發話基地臺：高雄市前
      金區○○○路266 號即漢神百貨公司所在位置）：
      李崇誠：喂！
      陳文聰：5 萬5,000元好不好？
      李崇誠：好。
    (7)99年8 月6 日20時30分許（李崇誠發話基地臺：高雄市前
      金區○○○路80號即漢神百貨公司附近）：
      李崇誠：喂！
      陳文聰：你跑去哪裡？
      李崇誠：你直直看就看到了。
      陳文聰：你打給「祿仔」，說老地方見，問他看要在哪裡
              ？
      李崇誠：好。
      陳文聰：我去騎摩托車。
    (8)99年8 月6 日20時30分59秒許：
      李崇誠：喂，你人在哪裡？
      莊英祿：什麼東西？
      李崇誠：金子跟皮包。
      莊英祿：多少錢？
      李崇誠：總共6 、7 萬元。
      莊英祿：3 樣嗎？
      李崇誠：2 樣。
      莊英祿：什麼牌子？
      李崇誠：LV的。
      莊英祿：2 個都是同牌子的嗎？
      李崇誠：沒有，其中1 個是金子，你等一下，「長腳的」
              說香奈兒的。
      （略）
      李崇誠：還是約在麥當勞那裡？
      莊英祿：你等一下，我叫人過去，我先打電話聯絡一下。
      （略）
    此有上開通訊監察譯文在卷可稽（見臺灣高雄地方法院檢察
    署99年度聲監字第3779號卷第28頁），而同案被告李崇誠於
    警詢及原審審理中坦承：上開(1)至(8)通訊監察譯文內容所載
    通話內容、對象均正確，編號(8)是伊與莊英祿對話，內容是
    說當天盜刷的金子、皮包要賣給莊英祿，對話中指的「長腳
    」是指陳文聰，伊與陳文聰於盜刷當日，一同前往大順路麥
    當勞將盜刷所得物品5 萬5,000 元的香奈兒皮包及7 萬9,30
    0 元的金飾賣給莊英祿等語（見警卷第25至26頁，原審訴字
    卷一第247 頁）。顯見被告陳文聰與同案被告李崇誠係為盜
    刷他人信用卡一事相約前往漢神百貨公司，並分頭進行盜刷
    行為，同案被告李崇誠於99年8 月6 日20時21分許，盜刷購
    買點睛品金飾7 萬9,300 元（即附表二編號6 部分）後，隨
    即於同日20時23分許撥打電話向被告陳文聰回報已盜刷完成
    ，被告陳文聰隨後於同日20時24分許，又撥打電話予同案被
    告李崇誠，詢問盜刷額度5 萬5,000 元是否可行，經同案被
    告李崇誠表示「好」之後，被告陳文聰隨即於同日20時25分
    許，盜刷被害人薛家韻之信用卡購買價值5 萬5,000 元之香
    奈兒皮包1 個，2 人均完成盜刷後，復相約會合，推由同案
    被告李崇誠撥打電話予被告莊英祿，約定會面之時間、地點
    ，將其2 人盜刷得手之點睛品金飾及香奈兒皮包一併變賣予
    莊英祿。職是，益徵被告陳文聰與同案被告李崇誠，對於附
    表二編號6 、7 所示盜刷薛家韻信用卡購物之犯行，係共同
    謀議後，採取分工合作之方式，而共同完成犯罪行為，洵可
    認定。
  (五)綜上所述，被告陳文聰就附表二編號6 部分所為辯解，係屬
    事後飾責之詞，不足採信，此部分事證已臻明確，被告陳文
    聰此部分犯行堪以認定，應予依法論科。
二、犯罪事實二部分：
    訊據被告陳文聰矢口否認有附表二編號8 所示之行使偽造私
    文書犯行，辯稱：伊當天與陳永樹一起到臺南新光三越百貨
    公司，陳永樹拿一張信用卡給伊，叫伊去買金飾，伊就去買
    ，伊不知道陳永樹當時在新光三越裡做什麼，也不知道陳永
    樹當時還有另一張信用卡，等伊買完出來，陳永樹已經在外
    面等伊了，之後伊與陳永樹坐車回高雄，稍晚，陳永樹打電
    話約伊出來，給伊1 萬4,000 元，檢察官起訴這部分伊與陳
    永樹是共犯，伊覺得冤枉云云。經查：
  (一)被告陳文聰及同案被告陳永樹確有於附表二編號8 、9 所示
    之時間、地點，分別持陳玉英所有之中國信託銀行00000000
    00000000號信用卡，及陳玉英所有之永豐銀行000000000000
    0000號信用卡各1 張，刷卡4 萬4,000 元購買LV皮包1 只，
    及刷卡6 萬6, 000元購買今生金飾等事實，業據被告陳文聰
    及同案被告陳永樹供陳在卷，核與被害人陳玉英、告訴代理
    人即中國信託銀行職員郭家良、永豐銀行職員林博源之證述
    情節相符，復有臺南新光三越百貨公司帳單影本2 紙、監視
    器翻拍照片4 張、臺灣高雄地方法院99年度聲監字第1601號
    通訊監察書、被告陳文聰持用之0000000000號行動電話與同
    案被告陳永樹持用之0000000000號行動電話於99年8 月13日
    18時45分許、同日20時48分許、同日20時49分許通話之通訊
    監察譯文各1 、高雄市政府警察局刑警大隊搜索扣押筆錄及
    扣押物品目錄表（陳文聰及陳永樹部分）各2 份等件在卷可
    稽，是此部分之事實堪以認定。
  (二)被告陳文聰於偵訊時供稱：99年8 月13日的卡片（即附表二
    編號8 、9 所示之信用卡）是陳永樹竊得，陳永樹打電話問
    伊要不要一起去新光三越刷卡等語（見偵卷第41至42頁）；
    復於原審羈押訊問時自承：那次（即附表二編號8 、9 部分
    ）是伊下班後，陳永樹打電話給伊，伊與陳永樹約在九如路
    交流道，坐和欣客運一起到臺南的新光三越盜刷，是陳永樹
    說要去臺南的，那次是伊刷一張，陳永樹刷一張，因為陳永
    樹知道伊缺錢，所以找伊一起去盜刷，那次伊分到1 萬4,00
    0 元等語（見原審聲羈卷第7 至9 頁）。核與證人即同案被
    告陳永樹於警詢、偵訊及原審審理中陳稱：99年8 月13日在
    臺南新光三越百貨公司盜刷案（即附表二編號8 、9 部分）
    ，是伊與陳文聰共同參與盜刷，伊與陳文聰聯絡上後，一起
    到臺南的新光三越，因為伊與陳文聰都缺錢，所以伊才找陳
    文聰，伊有跟陳文聰說信用卡是伊竊取來的，為爭取時間，
    要一起去刷。當天伊與陳文聰是1 人1 張信用卡分頭去刷，
    比較方便，且伊拿的那2 張信用卡持卡人相同，伊與陳文聰
    要分開刷，否則店員會發現，伊盜刷LV皮包，金飾則是陳文
    聰盜刷偽簽，伊刷卡買皮包時，陳文聰知道伊在刷卡，伊也
    知道陳文聰在刷金飾。盜刷完伊與陳文聰有通電話，要會合
    ，陳文聰有看到伊手上拿著LV皮包。得手的LV皮包、金飾由
    陳文聰於當日拿去販賣，伊分得2 萬8,000 餘元等語相符（
    見警卷第5 頁，偵卷第40、122 頁，原審聲羈卷第5 至6頁
    ，原審訴字卷一第31、246 頁）。準此，足認被告陳文聰及
    同案被告陳永樹，對於附表二編號8 、9 所示彼此盜刷乙事
    ，均知之甚詳，且互有犯意聯絡及行為分擔，甚為明灼。
  (三)參以被告陳文聰持用之0000000000號行動電話與同案被告陳
    永樹持用之0000000000號行動電話，曾於於99年8 月13日18
    時45分許至同日20時49分許共通話共3 次，渠等通話內容略
    為：
    (1)99年8 月13日18時45分許：
      陳永樹：喂，你跑去哪裡？
      陳文聰：大寮這邊加油，怎樣？
      陳永樹：有張沒看的，我拿二個。
      陳文聰：你在哪裡？
      陳永樹：我在新莊仔這裡。
      陳文聰：你等一下要去哪裡？
      陳永樹：我不知道，現在幾點，一張沒看的。
      陳文聰：你在7-11超商那裡等我。
      陳永樹：好。
    (2)99年8 月13日20時48分57秒許：
      陳永樹撥打予陳文聰，未接通（陳永樹發話基地臺：臺南
      市○○區○○路一段658 號即臺南新光三越百貨公司所在
      位置）。
    (3)99年8 月13日20時49分許（陳永樹收話基地臺：臺南市○
      ○區○○路一段115 號，即臺南新光三越百貨公司附近）
      陳文聰：喂，你是拿多少啊？
      陳永樹：九.. 我早就好了啊，我看他跳單，你在門口嗎
              ？我在你後面你沒看到。
      陳文聰：好。
    此有上開通訊監察譯文在卷可稽（見警卷第14頁），而同案
    被告陳永樹亦於原審審理時供陳：上開通話是伊拿2 張信用
    卡找陳文聰一起去盜刷等語（見原審訴字卷一第246 頁）。
    益徵被告陳文聰與同案被告陳永樹，對於附表二編號8 、9
    所示盜刷陳玉英信用卡購物之犯行，係共同謀議後，採取分
    工合作之方式，而共同完成犯罪行為，洵可認定。
  (四)綜上所述，被告陳文聰就附表二編號8 部分所為辯解，係屬
    事後飾責之詞，不足採信，此部分事證已臻明確，被告陳文
    聰此部分犯行堪以認定，應予依法論科。
三、犯罪事實三部分：
    訊據被告莊英祿固坦承有向附表三所示之出售人，購買附表
    三所示物品之事實，惟矢口否認有何故買贓物之犯行，辯稱
    ：附表三編號1 、2 所示之物品，我是在附表三編號2 所示
    之時間、地點一起購買的；附表三編號3 、4 所示之物品，
    我是在附表三編號4 所示之時間、地點一起購買的；連同附
    表三編號5 所示物品在內，我總共只有購買3 次，但是我並
    不知道我所購買之物品是盜刷之贓物云云。經查：
  (一)被告莊英祿有向附表三所示之出售人，購買附表三所示物品
    之事實，業據被告莊英祿坦承在卷，核與證人即同案被告李
    崇誠、陳文聰、陳永樹之證述情節相符，是此部分之事實堪
    以認定。
  (二)被告莊英祿固辯稱：附表三編號1 、2 所示之物品，我是在
    附表三編號2 所示之時間、地點一起購買的云云。惟查：
  1.被告莊英祿於偵訊中供承：99年7 月6 日、7 日、99年8 月
    2 日、6 日，陳文聰及李崇誠有到我店裡賣皮包及金飾給我
    等語（見偵卷第46頁）；核與證人即同案被告李崇誠於警詢
    、偵訊中陳稱：99年7 月6 日刷得的皮包是陳文聰拿去賣給
    莊英祿，莊英祿給陳文聰錢後，陳文聰會將伊應得的部分給
    伊，該次伊拿到1 萬3,000 元至1 萬4,000 元，陳文聰拿到
    約1 萬元等語（見警卷第22頁，偵卷第44頁）；於原審羈押
    訊問時陳稱：這4 、5 次盜刷的金飾與皮包，都是賣給莊英
    祿等語（見原審聲羈卷第11頁）相符，洵可採信。
  2.被告莊英祿於偵訊中供陳：陳文聰及李崇誠有於99年7 月6
    日到我店裡賣皮包給我，已如上述；於原審準備程序及審判
    期日，則否認有於附表三編號1 所示時、地，購買附表三編
    號1 所示物品；嗣於本院準備程序及審判期日，始坦承有於
    附表三編號1 所示時、地，購買附表三編號1 所示物品，惟
    辯稱：係於附表三編號2 所示時、地，一併購入附表三編號
    1 、2 所示物品云云。關於是否有於附表三編號1 所示時、
    地，購買附表三編號1 所示物品乙節，被告莊英祿供詞反覆
    ，衡諸常情，倘被告莊英祿確係於附表三編號2 所示時、地
    ，一併購入附表三編號1 、2 所示物品，則其於偵訊及原審
    審理時，即可為如上之辯解，然其卻遲至本院準備程序時，
    始為此部分之辯解，洵與常情不符，不足憑採。
  3.參以證人即同案被告李崇誠於99年7 月6 日16時10分許，在
    漢神百貨公司盜刷購買如附表二編號3 所示之LV皮包1 只後
    ，隨即於同日16時16分許，撥打電話給被告莊英祿，此有通
    聯紀錄1 份在卷可證（見他字卷第63頁），足認係李崇誠盜
    刷得手後，急欲銷贓，而撥打電話與被告莊英祿聯繫變賣贓
    物等事宜。由此，益足以證明附表三編號1 、2 所示物品，
    係被告莊英祿分別於附表三編號1 、2 所示時、地購買，而
    非於附表三編號2 所示時、地一併購買，洵可認定。
  4.至同案被告陳文聰固於警詢及偵訊時陳稱：上開LV皮包是交
    給「檳榔老」去變賣換錢云云（見警卷第58頁，偵卷第41頁
    ）；同案被告李崇誠亦於本院審理時陳稱：上開LV皮包是交
    給「檳榔老」去變賣換錢云云（見本院卷第175 頁）。然查
    ，同案被告李崇誠於本院審理時同時陳稱：因為當時有很多
    件，我弄不清楚是哪一件（見本院卷第175 頁）；且「檳榔
    老」係同案被告陳文聰所虛捏之人，實際上並不存在乙節，
    業經本院認定如前；參以同案被告陳文聰、李崇誠此部分所
    述，亦與被告莊英祿前開於本院中供陳：有向附表三所示之
    出售人購買附表三所示物品等語不符。職是，足認同案被告
    陳文聰、李崇誠此部分所述：上開LV皮包是交給「檳榔老」
    去變賣換錢云云，核與事實不符，不能採為有利於被告莊英
    祿之認定。
  (三)被告莊英祿復辯稱：附表三編號3 、4 所示之物品，我是在
    附表三編號4 所示之時間、地點一起購買的云云。惟查，同
    案被告李崇誠、陳文聰於99年8 月6 日20時21分許、同日20
    時25分許，在漢神百貨公司盜刷購買附表二編號6 、7 所示
    點睛品金飾1 組及香奈兒皮包1 只後，隨即推由李崇誠於同
    日20時30分59秒許，撥打電話給被告莊英祿，通話內容業如
    前述（見理由欄貳一(四)(8)），有該次通話之通訊監察譯文附
    卷可證（見臺灣高雄地方法院檢察署99年度聲監字第3779號
    卷第28頁），同案被告李崇誠於電話中明確向被告莊英祿表
    示，欲變賣予被告莊英祿之物品係「2 樣」，分別是「金子
    及香奈兒皮包」等語，則該次同案被告李崇誠、陳文聰共同
    販賣予被告莊英祿之物品，僅有如附表二編號6 所示之點睛
    品金飾1 組及如附表二編號7 所示之香奈兒皮包1 只，並未
    包含如附表二編號5 所示之GUCCI 皮包1 只，至為顯然。準
    此，足認被告莊英祿此部分所辯，係圖免罪責而避重就輕之
    飾詞，不足憑採。
  (四)被告莊英祿另辯稱：伊不知所收購之物品是盜刷之贓物云云
    。經查：
  1.被告莊英祿固辯稱：伊是以市價6 至7 折即4 萬3,000 多元
    收購附表二編號4 所示LV皮包；以2 萬8,000 多元收購附表
    二編號5 所示GUCCI 皮包；另附表二編號6 的金飾共9 錢，
    伊以當時的金價即1 錢4, 300元計算，共以3 萬8,700 元收
    購；附表二編號7 之香奈兒皮包是以3 萬8,500 元收購；附
    表二編號8 之LV皮包是以3 萬800 元收購；附表二編號9 之
    金飾共8 錢也是以1 錢4,300 元計算，共以3 萬4,400 元收
    購；皮包部分都是以市價6 至7 折的二手精品價格收購云云
    。然同案被告李崇誠、陳文聰出售如附表二編號3 所示LV皮
    包予被告莊英祿時，同案被告李崇誠獲得1 萬3,000 元至1
    萬4,000 元之贓款，同案被告陳文聰則獲得約1 萬元之贓款
    ，合計約2 萬3,000 元至2 萬4, 000元；如附表二編號4所
    示LV皮包，係以3 萬多元，將近4 萬元之價格變賣予被告莊
    英祿；如附表二編號5 所示GUCCI 皮包，係以約2 萬元之價
    格出售予被告莊英祿；如附表二編號6 、7 所示之點睛品金
    飾、香奈兒皮包，則係以總價6 萬元之價格販賣予被告莊英
    祿；如附表二編號8 、9 所示之LV皮包1 只、今生金飾1 組
    變賣予被告莊英祿後，變賣所得款項由同案被告陳永樹、陳
    文聰五五分帳，而同案被告陳永樹自陳其分得2 萬8,000 多
    元，是此部分物品變賣總價應約5 萬6,000 多元等情，業據
    證人即同案被告李崇誠於警詢、偵訊及原審審理時（見警卷
    第22至24、26、29頁，偵卷第44、123 頁，原審訴字卷一第
    240 、242 頁），證人即同案被告陳文聰於警詢、偵訊時（
    見偵卷第115 、124 頁），證人同案被告陳永樹於警詢時（
    見警卷第5 頁，偵卷第111 頁反面），分別證述綦詳，其等
    3 人所述之變賣價格，顯均低於被告莊英祿供稱向其等3 人
    收購之價格，至為明灼。
  2.證人即同案被告李崇誠於警詢、偵訊中明確證稱：伊將如附
    表二編號4 所示LV皮包賣給莊英祿時，有將信用卡簽帳單給
    莊英祿看，讓莊英祿看金額，伊有告訴莊英祿說東西是盜刷
    來的等語（見警卷第28頁，偵卷第44頁）；證人即同案被告
    陳文聰於偵訊中證稱：伊有跟莊英祿說東西是用卡刷來的等
    語（見偵卷第125 頁）；證人即同案被告陳永樹於原審審理
    時證稱：將LV皮包及金飾（即附表二編號8 、9 所示物品）
    賣給莊英祿時，有跟莊英祿說這是盜刷得來的物品，伊都有
    提示發票給莊英祿看買進的價格，讓莊英祿折價向伊購買等
    語（見原審訴字卷一第31頁）。準此，被告莊英祿前開所辯
    不知收購之物品是贓物云云，洵與事實不符，不足採信。
  3.再者，被告莊英祿自陳：伊看發票就知道李崇誠等3 人賣伊
    的東西是用信用卡刷來的，伊收購時沒有登記對方姓名及核
    對證件，也沒有給付收據，伊自己也沒有登記收購資料及金
    額。99年7 月份收購那一次是對方打電話給伊時，伊人剛好
    在外面。99年8 月6 日那一次伊是委託一個同行向李崇誠或
    陳文聰收購，地點在建國路與大順路口。99年8 月13日那一
    次是伊從臺南回高雄，所以約在九如交流道交易等語（見警
    卷第72頁，偵卷第45頁，原審訴字卷一第80、243 頁）。而
    被告莊英祿於收購上開物品之前，既均有看過發票，則其應
    知悉同案被告李崇誠、陳文聰、陳永樹持以變賣之物品，均
    是其等變賣前不久，甫以信用卡刷卡付帳之方式取得之高單
    價名牌皮包及金飾。準此，倘若如附表二編號3 至9 所示物
    品，均係同案被告李崇誠、陳文聰、陳永樹各自以其等自身
    申辦之信用卡，循合法正常途徑刷卡消費所得之物品，衡諸
    常情，應不可能將甫刷卡購入尚不曾使用之新品，隨即以原
    價4.4 折至7.3 折不等之低價，轉售予被告莊英祿，而使自
    己蒙受須於次月支付當初刷卡消費之原價金額予發卡銀行之
    不利益。
  4.況被告莊英祿自99年7 月6 日起至同年8 月13日止，短短1
    個多月之期間內，向同案被告李崇誠、陳文聰、陳永樹3 人
    收購物品之次數多達5 次，每次收購之物品，清一色均為高
    單價之新品，然被告莊英祿卻從不曾就所收購之物品、金額
    、對象等資料加以登記，或與出售者簽訂買賣契約。且被告
    莊英祿在高雄市○○○路151 之13號經營行動電話通訊行，
    營業項目包含首飾、貴金屬、事務性機器、行動電話等，業
    據其自承在卷（見原審訴字卷一第153 至154 頁），復有其
    提出之名片3 張、高雄市政府營利事業登記證影本1 紙在卷
    可參（見原審訴字卷一第115 頁），然依被告莊英祿及同案
    被告李崇誠、陳文聰、陳永樹前開關於交易過程及地點之陳
    述，可知其等之交易地點，並非位於被告莊英祿開設之前述
    店內，反多選在速食店或馬路旁，進行該等單價高達數萬元
    之新品交易，亦顯與一般二手精品之收購或正常交易之情形
    不符。準此，益徵被告莊英祿於收購該等物品時，主觀上應
    明知該等物品係以不合法之手段刷卡消費所得之贓物，亦可
    認定。
  (五)被告莊英祿及其辯護人固辯稱：證人即同案被告李崇誠於99
    年9 月10日偵訊中，並未證稱有向被告莊英祿告知東西是盜
    刷來的，偵訊筆錄之記載有所不實云云。經查，經本院於10
    0 年9 月20日當庭勘驗證人即同案被告李崇誠99年9 月10日
    之偵訊錄音光碟，勘驗內容詳如附表編號五所示，該份偵訊
    筆錄最後一句雖係「（檢察官問：有跟他說這是你們去『刷
    』來的對不對？）李崇誠答：對」，然對照該句對話之前之
    其他對話為：「（檢察官問：但是你有跟他說這是你們『盜
    刷』來的對不對？）李崇誠答：沒有，只是說我們去買…」
    、「（檢察官問：你怎麼跟莊英祿講？他都知道你們是『盜
    刷』來的對不對？）李崇誠答：他只是心裡明白…」，足認
    檢察官最後一句問話內容雖僅係：有跟他說這是你們去『刷
    』來的對不對？然延續先前之問話意旨，最後一句問話中之
    「刷」，實際上係指「盜刷」，甚為明灼。準此，足認證人
    即同案被告李崇誠於99年9 月10日偵訊中，確有證稱：有向
    被告莊英祿告知東西是盜刷來的等語，洵可認定。
  (六)綜上所述，被告莊英祿上開所辯，均係事後卸責之詞，不足
    採信，此部分事證已臻明確，被告莊英祿故買贓物之犯行均
    堪認定，應予依法論科。
四、論罪部分：
  (一)按持信用卡刷卡消費時，在簽帳單上署名，除表示已收受特
    約商店所交付之交易標的物外，並為確認該筆消費之憑證，
    亦即簽帳單性質上除與收據相同外，復為信用卡發卡公司執
    向簽帳人收款之憑證，而為特定法律上權利義務關係之表彰
    ，自屬刑法第210 條之私文書。
  (二)核被告陳文聰就附表二編號6 、8 所示部分，均係犯刑法第
    216 條、第210 條之行使偽造私文書罪及刑法第339 條第1
    項之詐欺取財罪。被告莊英祿就附表三編號1 至5 所示部分
    ，均係犯刑法第349 條第2 項之故買贓物罪。就附表二編號
    6 部分，被告陳文聰與同案被告李崇誠間，有犯意聯絡及行
    為分擔，均應論以共同正犯。就附表二編號8 部分，被告陳
    文聰與同案被告陳永樹間，有犯意聯絡及行為分擔，均應論
    以共同正犯。被告莊英祿利用不知情之友人遂行附表三編號
    4 所示犯行，及利用其不知情之配偶肖彩云遂行附表三編號
    5 所示犯行，均為間接正犯。同案被告李崇誠於附表二編號
    6 所示、同案被告陳永樹於附表二8 所示之消費簽帳單持卡
    人簽名欄處，各偽造如附表二編號6 、8 所示署名之行為，
    各係偽造該私文書之階段行為，其等偽造私文書後進而行使
    ，偽造之低度行為均為其後行使之高度行為所吸收，均不另
    論罪。被告陳文聰於附表二編號6 、8 所示時地，共同盜刷
    他人信用卡之行為，各係以一盜刷行為觸犯上開行使偽造私
    文書及詐欺取財二罪名，均為想像競合犯，俱應依刑法第55
    條規定，從一較重之行使偽造私文書罪處斷。被告陳文聰所
    犯附表二編號6 、8 行使偽造私文書2 罪間，被告莊英祿所
    犯附表三編號1 至5 故買贓物5 罪間，均犯意各別，行為互
    殊，犯罪時、地及被害法益均有不同，俱應予以分論併罰。
    被告莊英祿前於94 年 間因贓物案件，經臺灣高雄地方法院
    以94年度簡字第6752 號 判決判處有期徒刑6 月確定，於95
    年3 月23日易科罰金執行完畢等情，有臺灣高等法院被告前
    案紀錄表1 份在卷可按，其受有期徒刑執行完畢後5 年內，
    故意再犯本件故買贓物5 罪，均為累犯，俱應依刑法第47條
    第1 項之規定加重其刑。
  (三)臺灣高雄地方法院檢察署檢察官以99年度偵字第35413 號移
    送併辦其中關於被告陳文聰部分，與本件原起訴被告陳文聰
    所犯附表二編號6 所示部分，係屬事實相同之同一案件，為
    起訴效力所及，本院自得併予審理，附此敘明。
五、原審以被告陳文聰附表二編號6 、8 所示犯行及被告莊英祿
    附表三所示犯行，均罪證明確，因而依刑法第28條、第216
    條、第210 條、第339 條第1 項、第349 條第2 項、第47條
    第1 項、第55條、第41條第1 項前段、第8 項、第219 條、
    第51條第5 款、刑法施行法第1 條之1 等規定，審酌被告陳
    文聰正值壯年，不思循正當途徑賺取所需，竟共同假冒他人
    名義偽簽刷卡消費，侵害他人之財產權，而被告莊英祿不思
    以正途經營事業，明知陳永樹、李崇誠、陳文聰持以變賣之
    名牌皮包、金飾均係贓物仍故買之，助長犯罪氣焰，徒增被
    害人及司法機關追查贓物之困難，均嚴重危害社會治安及金
    融秩序，並考量被告陳文聰、莊英祿事後均否認犯行，未見
    悔意，復衡之被告陳文聰共同盜刷之金額及被告莊英祿所得
    利益均未至鉅額，及被告陳文聰、莊英祿迄今未賠償被害人
    之損失，暨渠等之前科素行、犯罪動機、目的、手段、智識
    程度、所生之危險及損害、犯後態度等一切情狀，因而就被
    告陳文聰附表二編號6 、8 部分，分別量處有期徒刑5 月、
    5 月，並均諭知以1,00 0元折算1 日之易科罰金折算標準；
    另就被告莊英祿附表三編號1 至5 部分，分別量處有期徒刑
    6 月、6 月、6 月、6 月、6 月，並審酌被告莊英祿從事二
    手物品買賣之生意，其犯罪動機為從中牟利，並使同案被告
    陳永樹、李崇誠、陳文聰盜刷得手之贓物有銷售之管道，屬
    財產犯罪之情狀，就其所犯上開5 罪，均諭知以2,000 元折
    算1 日之易科罰金折算標準，復就被告莊英祿上開5 罪所處
    之刑定其應執行刑為有期徒刑1 年6 月，並諭知以2,000 元
    折算1 日之易科罰金折算標準。復敘明：按竊盜犯贓物犯保
    安處分條例第3 條第1 項規定：18歲以上之竊盜犯、贓物犯
    ，有犯罪之習慣者，得於刑之執行前，令入勞動場所強制工
    作。再按保安處分係針對受處分人將來之危險性所為之處置
    ，以達教化、治療之目的。我國現行刑法採刑罰與保安處分
    雙軌制，係在維持行為責任之刑罰原則下，為協助行為人再
    社會化之功能，以及改善行為人潛在之危險性格，期能達成
    根治犯罪原因、預防犯罪之特別目的。是保安處分中之強制
    工作，旨在對嚴重職業性犯罪及欠缺正確工作觀念或無正常
    工作因而犯罪者，強制其從事勞動，學習一技之長及正確之
    謀生觀念，使其日後重返社會，能適應社會生活（最高法院
    96年度台上字第338 號判決意旨參照）；又保安處分係對受
    處分人將來之危險性所為拘束其身體、自由等之處置，以達
    教化與治療之目的，為刑罰之補充制度，本諸法治國家保障
    人權之原理及刑法之保護作用，應受比例原則之規範，是保
    安處分之宣告，應與行為人所為行為之嚴重性、行為人所表
    現之危險性、及對於行為人未來行為之期待性相當，始為適
    法（最高法院96年度台上字第673 號判決意旨參照）。檢察
    官固建請依法宣告於刑之執行前，令被告莊英祿入勞動處所
    強制工作。惟查，被告莊英祿前雖有故買贓物之前科紀錄，
    然該案犯罪時間係94年1 月初至94年7 月間，距本案犯行已
    有5 年之久，尚難逕認被告莊英祿有故買贓物之犯罪習慣；
    參以就被告莊英祿行為所表現危害性及嚴重性而言，亦難認
    刑罰之執行已不足矯正其犯行，而有宣告刑前強制工作之必
    要，因認量處上開所示之宣告刑及應執行之刑，已足使被告
    莊英祿知所警惕，尚無宣告強制工作之必要。再就沒收部分
    敘明：如附表二編號6 、8 所示消費簽帳單上偽造之署名共
    2 枚，不問屬於犯人與否，均應依刑法第219 條之規定及共
    犯責任共同原則，於被告陳文聰附表二編號6 、8 所示罪刑
    項下宣告沒收。另扣案如附表四編號1 、3 、5 、6 所示之
    行動電話（含SIM 卡），固分別為被告陳文聰、莊英祿及同
    案被告陳永樹、李崇誠所有供犯罪所用之物，惟依卷附之通
    訊監察譯文及通聯紀錄所示，該等行動電話（含SIM 卡）並
    非專供其4 人聯繫本件犯罪之用，均尚有其他聯絡用途及功
    能，考量本案犯罪情節及上開行動電話之其他功能，認尚無
    沒收之必要。至扣案如附表四編號2 、4 所示之衣物，僅具
    證據性質，如附表四編號7 至11所示之物，則與本案犯罪無
    關，爰均不予宣告沒收。經核原判決此部分認事用法均無違
    誤，量刑亦稱允當，被告陳文聰、莊英祿上訴意旨，均否認
    此部分犯罪，而指摘原判決此部分不當，為無理由，應予駁
    回。
參、同案被告陳永樹、李崇誠部分，業經原審判處罪刑確定；被
    告莊英祿被訴明知附表二編號2 所示之GUCCI 皮包1 個係贓
    物而仍故買部分，業經原審判決無罪確定；被告陳文聰所犯
    附表二編號3 、4 、5 、7 、9 部分，經原審判處罪刑後，
    業經被告陳文聰於本院撤回上訴而告確定，爰均不另論列。
據上論結，應依刑事訴訟法第368 條，判決如主文。
本案經檢察官劉玲興到庭執行職務。
中    華    民    國    100     年    11  月    25    日
                    刑事第六庭  審判長法  官  翁慶珍
                                      法  官  石家禎
                                      法  官  孫啟強
以上正本證明與原本無異。
被告陳文聰部分（即行使偽造私文書等部分）如不服本判決應於
收受本判決後10日內向本院提出上訴書狀，其未敘述上訴理由者
，並得於提起上訴後10日內向本院補提理由書狀（均須按他造當
事人之人數附繕本）「切勿逕送上級法院」。
被告莊英祿部分（即故買贓物部分）不得上訴。
中    華    民    國    100     年    11  月    25    日
                                      書記官  劉鴻瑛
附錄本件判決論罪科刑法條：
刑法第210 條：
偽造、變造私文書，足以生損害於公眾或他人者，處5 年以下有
期徒刑。
刑法第216 條：
行使第210 條至第215 條之文書者，依偽造、變造文書或登載不
實事項或使登載不實事項之規定處斷。
刑法第339 條：
意圖為自己或第三人不法之所有，以詐術使人將本人或第三人之
物交付者，處5 年以下有期徒刑、拘役或科或併科1 千元以下罰
金。
以前項方法得財產上不法之利益或使第三人得之者，亦同。
前二項之未遂犯罰之。
刑法第349 條：
收受贓物者，處3 年以下有期徒刑、拘役或5 百元以下罰金。搬
運、寄藏、故買贓物或為牙保者，處5 年以下有期徒刑、拘役或
科或併科1 千元以下罰金。
因贓物變得之財物，以贓物論。
附表一：
┌─┬─────┬───┬────┬─────────┐
│編│犯罪時、地│被害人│犯罪方式│竊得財物          │
│號│          │      │        │                  │
├─┼─────┼───┼────┼─────────┤
│ 1│98年12月2 │潘娸玲│徒手扳開│潘娸玲所有之中國信│
│  │日        │      │潘娸玲機│託銀行卡號00000000│
│  ├─────┤      │車之座墊│00000000號信用卡1 │
│  │不詳      │      │        │張。              │
├─┼─────┼───┼────┼─────────┤
│ 2│99年1 月19│吳昌樺│徒手扳開│吳昌樺所有之中國信│
│  │日        │      │吳昌樺機│託銀行卡號00000000│
│  ├─────┤      │車之座墊│00000000號信用卡1 │
│  │高雄市民族│      │        │張。              │
│  │路、八德路│      │        │                  │
│  │口之籃球場│      │        │                  │
├─┼─────┼───┼────┼─────────┤
│ 3│99年8 月13│陳玉英│徒手扳開│陳玉英之中國信託銀│
│  │日18時許  │      │陳玉英機│行卡號000000000000│
│  │          │      │車之座墊│3522號信用卡、永豐│
│  ├─────┤      │        │銀行卡號0000000000│
│  │高雄市左營│      │        │755608號信用卡各1 │
│  │區○○路新│      │        │張。              │
│  │民國小附近│      │        │                  │
└─┴─────┴───┴────┴─────────┘
附表二：盜刷信用卡部分
┌───┬───┬──────┬─────┬─────┐
│編號  │犯罪行│下手實施盜刷│盜刷時、地│盜刷物品及│
│      │為人  │之人        │          │金額      │
│      │      ├──────┼─────┼─────│
│      │      │持卡人及卡號│商店名稱  │偽造署名  │
├─┬─┼───┼──────┼─────┼─────┤
│1 │A │陳永樹│陳永樹      │98年12月2 │金飾      │
│  │  │      │            │日18時42分│5萬5,000元│
│  │  │      │            │許        │          │
│  │  │      ├──────┼─────┼─────│
│  │  │      │潘娸玲所有之│高雄市前鎮│統一阪急百│
│  │  │      │中國信託銀行│區○○○路│貨簽帳單持│
│  │  │      │卡號00000000│789 號統一│卡人簽名欄│
│  │  │      │00000000號信│阪急百貨公│「潘棋錂」│
│  │  │      │用卡1 張。  │司        │署名1 枚  │
│  ├─┼───┼──────┼─────┼─────┤
│  │B │陳永樹│陳永樹      │98年12月5 │電腦      │
│  │  │      │            │日20時59分│1萬5,900元│
│  │  │      │            │許        │          │
│  │  │      ├──────┼─────┼─────│
│  │  │      │潘娸玲所有之│高雄市鳳山│家樂福簽帳│
│  │  │      │中國信託銀行│區○○路29│單持卡人簽│
│  │  │      │卡號00000000│1 號家樂福│名欄「潘棋│
│  │  │      │00000000號信│五甲店    │錂」署名1 │
│  │  │      │用卡1 張。  │          │枚        │
├─┴─┼───┼──────┼─────┼─────┤
│ 2    │陳永樹│陳永樹      │99年1 月19│GUCCI 皮包│
│      │      │            │日21時23分│3萬1,400元│
│      │      │            │許        │          │
│      │      ├──────┼─────┼─────│
│      │      │吳昌樺所有之│高雄市前金│大立百貨簽│
│      │      │中國信託銀行│區○○○路│帳單持卡人│
│      │      │卡號00000000│59號大立百│簽名欄「吳│
│      │      │00000000號信│貨公司五福│昌樺」署名│
│      │      │用卡1 張。  │二店      │1枚       │
├───┼───┼──────┼─────┼─────┤
│ 3    │李崇誠│李崇誠      │99年7 月6 │LV皮包    │
│      │陳文聰│            │日16時10分│3萬2,700元│
│      │      │            │許        │          │
│      │      ├──────┼─────┼─────│
│      │      │寇思慶所有之│高雄市前金│漢神百貨簽│
│      │      │中國信託銀行│區○○○路│帳單持卡人│
│      │      │卡號00000000│266 號漢神│簽名欄「寇│
│      │      │00000000號信│百貨公司  │司慶」署名│
│      │      │用卡1 張    │          │1枚       │
├───┼───┼──────┼─────┼─────┤
│ 4    │李崇誠│李崇誠      │99年7 月7 │LV皮包    │
│      │陳文聰│            │日18時14分│6萬2,000元│
│      │      │            │許        │          │
│      │      ├──────┼─────┼─────│
│      │      │鄭國輝所有之│高雄市前金│STAR PLACE│
│      │      │聯邦銀行卡號│區○○○路│簽帳單持卡│
│      │      │000000000000│57號大立精│人簽名欄「│
│      │      │9103號信用卡│品館      │鄭國輝」署│
│      │      │            │          │名1 枚    │
├───┼───┼──────┼─────┼─────┤
│ 5    │李崇誠│李崇誠      │99年8 月2 │GUCCI 皮包│
│      │陳文聰│            │日18時32分│4萬1,100元│
│      │      │            │許        │          │
│      │      ├──────┼─────┼─────│
│      │      │洪學翎所有之│高雄市前金│大立百貨簽│
│      │      │中國信託銀行│區○○○路│帳單持卡人│
│      │      │000000000000│59號大立百│簽名欄「黃│
│      │      │8046號信用卡│貨公司五福│孔」署名│
│      │      │            │二店      │1枚       │
├───┼───┼──────┼─────┼─────┤
│ 6    │李崇誠│李崇誠      │99年8 月6 │點睛品金飾│
│      │陳文聰│            │日20時21分│7 萬9,300 │
│      │      │            │許        │元        │
│      │      ├──────┼─────┼─────│
│      │      │薛家韻所有之│高雄市前金│漢神百貨簽│
│      │      │台新銀行卡號│區○○○路│帳單持卡人│
│      │      │000000000000│266 號漢神│簽名欄「薛│
│      │      │0901 號信用 │百貨公司  │家韻」署名│
│      │      │卡          │          │1枚       │
├───┼───┼──────┼─────┼─────┤
│ 7    │李崇誠│陳文聰      │99年8 月6 │香奈兒皮包│
│      │陳文聰│            │日20時25分│5萬5,000  │
│      │      │            │許        │          │
│      │      ├──────┼─────┼─────│
│      │      │薛家韻所有之│高雄市前金│漢神百貨簽│
│      │      │富邦銀行卡號│區○○○路│帳單持卡人│
│      │      │000000000000│266 號漢神│簽名欄「薛│
│      │      │0600 號信用 │百貨公司  │家龍」署名│
│      │      │卡          │          │1枚       │
├───┼───┼──────┼─────┼─────┤
│ 8    │陳永樹│陳永樹      │99年8 月13│LV皮包    │
│      │陳文聰│            │日20時38分│4萬4,000  │
│      │      │            │許        │          │
│      │      ├──────┼─────┼─────│
│      │      │陳玉英之中國│臺南市西區│新光三越簽│
│      │      │信託銀行卡號│西門路1 段│帳單持卡人│
│      │      │000000000000│658 號新光│簽名欄「陳│
│      │      │3522號信用卡│三越百貨公│玉營」署名│
│      │      │1張         │司        │1枚       │
├───┼───┼──────┼─────┼─────┤
│ 9    │陳永樹│陳文聰      │99年8 月13│今生金飾  │
│      │陳文聰│            │日20時41分│6 萬6,000 │
│      │      │            │許        │元        │
│      │      ├──────┼─────┼─────│
│      │      │陳玉英之永豐│臺南市西區│新光三越簽│
│      │      │銀行卡號4058│西門路1 段│帳單持卡人│
│      │      │000000000000│658 號新光│簽名欄「陳│
│      │      │號信用卡1 張│三越百貨公│可英」署名│
│      │      │            │司        │1 枚      │
└───┴───┴──────┴─────┴─────┘
附表三：莊英祿故買贓物部分：
┌─┬──────┬────────┬─────┬───┐
│編│收購時、地  │物品原價        │收購價格  │出售人│
│號│            │                │          │      │
├─┼──────┼────────┼─────┼───┤
│1 │99年7 月6日 │LV皮包3 萬2,700 │約2 萬3,00│李崇誠│
│  │16時10分許之│元（如附表二編號│0 元至2 萬│陳文聰│
│  │同日稍晚    │3 所示物品）    │4,000 元（│      │
│  │            │                │約原價之7 │      │
│  ├──────┤                │折至7.3 折│      │
│  │不詳地點    │                │）        │      │
├─┼──────┼────────┼─────┼───┤
│2 │99年7 月7日 │LV皮包6 萬2,000 │物品原價之│李崇誠│
│  │18時14分許之│元（如附表二編號│約6 折（約│陳文聰│
│  │同日稍晚    │4 所示物品）    │3 萬7,200 │      │
│  │            │                │元）      │      │
│  ├──────┤                │          │      │
│  │高雄市三民區│                │          │      │
│  │大順路與建國│                │          │      │
│  │路附近麥當勞│                │          │      │
├─┼──────┼────────┼─────┼───┤
│3 │99年8 月2日 │GUCCI 皮包4 萬1,│約2萬元   │李崇誠│
│  │18時32分許之│100 元（如附表二│（約原價之│陳文聰│
│  │同日稍晚    │編號5 所示物品）│4.8折）   │      │
│  │            │                │          │      │
│  ├──────┤                │          │      │
│  │高雄市三民區│                │          │      │
│  │大順路與建國│                │          │      │
│  │路附近麥當勞│                │          │      │
├─┼──────┼────────┼─────┼───┤
│4 │99年8 月6日 │點睛品金飾7 萬9,│合計6 萬元│陳文聰│
│  │20時25分許之│300元、香奈兒皮 │（約4.4 折│李崇誠│
│  │同日稍晚    │包5萬5,000元（如│）        │      │
│  │            │附表二編號6 、7 │          │      │
│  ├──────┤所示物品）      │          │      │
│  │高雄市三民區│                │          │      │
│  │大順路與建國│                │          │      │
│  │路附近麥當勞│                │          │      │
├─┼──────┼────────┼─────┼───┤
│5 │99年8 月13日│LV皮包4 萬4,000 │共約5 萬6,│陳永樹│
│  │20時45分許之│元、金飾6 萬6,00│000 元（約│陳文聰│
│  │同日稍晚    │0 元（如附表二編│原價之5 折│      │
│  │            │號8 、9 所示物品│）        │      │
│  ├──────┤）              │          │      │
│  │不詳地點    │                │          │      │
└─┴──────┴────────┴─────┴───┘
附表四：
┌──┬───────────────────┬────┐
│編號│扣案物                                │所有人  │
├──┼───────────────────┼────┤
│1   │Sony Ericsson 廠牌行動電話1 支（序號：│陳永樹  │
│    │00000000000000008 號），內含門號09554 │        │
│    │94468 號SIM 卡1 張                    │        │
├──┼───────────────────┼────┤
│2   │黑襯衫1 件（李崇誠犯如附表二編號6 所示│李崇誠  │
│    │犯行時穿著之上衣）                    │        │
├──┼───────────────────┼────┤
│3   │Nokia 廠牌行動電話1 支（序號：00000000│李崇誠  │
│    │0000000 號），內含門號0000000000號SIM │        │
│    │卡1 張                                │        │
├──┼───────────────────┼────┤
│4   │黑色長褲1 件（陳文聰犯如附表二編號7 、│陳文聰  │
│    │9所示犯行時穿著之長褲）               │        │
├──┼───────────────────┼────┤
│5   │LG廠牌行動電話1 支（序號：000000000000│陳文聰  │
│    │55700 號），內含門號0000000000號SIM 卡│        │
│    │1 張                                  │        │
├──┼───────────────────┼────┤
│6   │Nokia 廠牌行動電話1 支（無序號），內含│莊英祿  │
│    │門號0000-000000 號SIM 卡1 張          │        │
├──┼───────────────────┼────┤
│7   │Burberry牌手提包1只                   │莊英祿  │
├──┼───────────────────┼────┤
│8   │Cartier牌手提包1只                    │莊英祿  │
├──┼───────────────────┼────┤
│9   │蘋果牌筆記型電腦1台                   │莊英祿  │
├──┼───────────────────┼────┤
│10  │Mio衛星導航系統1台（S/N：B8W82T00528）│莊英祿  │
├──┼───────────────────┼────┤
│11  │遠傳易付卡2 張（門號0000000000號、0916│莊英祿  │
│    │496213 號）                           │        │
└──┴───────────────────┴────┘
附表五：
本院勘驗李崇誠99年9 月10日偵訊錄音光碟內容：
┌───────────────────────────┐
│問：是否於99.7.6、99.7.7、99.8.2、99.8.6從陳文聰處取得│
│    卡片？                                            │
│答：是。                                              │
│問：陳文聰有沒有說卡片怎麼來的？                      │
│答：他沒有說，他只說是他朋友給他先刷完這樣。          │
│問：他朋友叫什麼名字？是不是叫做檳鄉老 A？你的卡片是哪│
│    裡來的？你若沒有偷牽車，你就告訴我？              │
│答：他說是一個叫做檳榔老A拿給他的。                   │
│問：你有看過檳榔老A嗎？有看過嗎？                     │
│答：我沒有看過，只有聽他說。                          │
│問：陳文聰說你們有一起去找莊英祿，怎麼會沒看過他？他有│
│    這樣講ㄟ，你怎麼會不認識他？你不認識他嗎？        │
│答：不認識。                                          │
│問：陳文聰剛剛就講，你們三個人有一起去找過莊英祿，你怎│
│    麼說你沒看過他咧？有看過吧？可能不熟啦！但有看過對│
│    不對？                                            │
│答：應該是有。                                        │
│問：你們去盜刷這些事情，莊英祿有沒有叫你們去盜刷？    │
│答：沒有。                                            │
│問：莊英祿知不知道你們去盜刷？                        │
│答：不知道。                                          │
│問：但是你刷到的包包，7 月6 日跟8 月2 日的都是陳文聰去│
│    賣的對不對？                                      │
│答：對。                                              │
│問：賣給誰？賣給莊英祿對不對？是不是啊？              │
│答：這我不知道。                                      │
│問：你之前在警察局講的實在嗎？                        │
│答：對啊。                                            │
│問：你就是說7月6日的是陳文聰拿去賣的啊！              │
│答：啊。                                              │
│問：怎麼現在又不知道呢？                              │
│答：對啊！他拿去賣，但我不知道他賣給誰。阿之後的我知道│
│    我賣給莊英祿的。                                  │
│問：你們都是賣給他嗎！陳永樹也是這樣講，都賣給他啊！你│
│    們的模式就是你們去刷完就賣給他！所以陳文聰賣給他對│
│    不對？是不是啦！                                  │
│答：是。                                              │
│問：8 月2 日跟8 月6 日的包包跟金飾也是陳文聰拿去賣給莊│
│    英祿的，對不對？                                  │
│答：對。                                              │
│問：他拿多少錢？                                      │
│答：他拿多少錢我不知道。                              │
│問：你這些錢是從哪裡來的？陳文聰給你的？莊英祿給陳文聰│
│    轉交給你的？                                      │
│答：對。                                              │
│問：你說你7月7日這件是你直接去賣給莊對不對？          │
│答：嗯。                                              │
│問：你這個六萬塊你賣他三萬？                          │
│答：三萬多。                                          │
│問：你當天只賣…，你什麼時候賣的？當天嗎？            │
│答：賣他三萬快要四萬。                                │
│問：是當天嗎？7月7日這個，你當天就賣了嗎？            │
│答：應該是。好像同一天吧！                            │
│問：有啊！你自己說的啊！「我於盜刷當天在大順路以三萬元│
│    賣給莊，我分兩萬」，是不是這樣？                  │
│答：三萬多啦！快四萬。                                │
│問：你這個新包包你買六萬，你賣給他三萬？              │
│答：快四萬賣的。                                      │
│問：怎麼會這樣？所以你們這麼多次，他都知道你們在做什麼│
│    ，對不對？你是賣給他，你自己賣還是陳文聰，莊英祿知│
│    道你們在玩什麼把戲啦！對不對？你有跟他講嗎？你說你│
│    提示那個簽帳單給他不是嗎？                        │
│答：我有給他看價錢啦！因為…。                        │
│問：你說你都有提示簽帳單給他對不對？                  │
│答：對啊！                                            │
│問：提示，你說的簽帳單是不是這種的？                  │
│答：另外一種價格的！沒有簽名的。                      │
│問：提示，這張嗎？                                    │
│答：沒有簽名的。                                      │
│問：這不叫簽帳單嗎？                                  │
│答：不是。還有另外一張。好像那個收據一樣。            │
│問：你說不是這個？                                    │
│答：還有一張，那個好像收據一樣。                      │
│問：所以你簽帳單確實是有提供給他？                    │
│答：給他看價錢而已。                                  │
│問：不是警卷第37頁的？                                │
│答：對。不是那張。是另外一張。                        │
│問：但是你有跟他說這是你們盜刷來的對不對？            │
│答：沒有，只是說我們去買…。                          │
│問：對不對？陳永樹都是這樣講，陳永樹都老實講了，是不是│
│    這樣啦？他連續收你們這麼多件，李崇誠！你這一條喔，│
│    我看你若是老實講，法官若是看你有誠意，你自己思考看│
│    看，現在你們自己都有問題了，你再去顧到別人，你自己│
│    可能就保不了！                                    │
│答：我知道。                                          │
│問：你怎麼跟莊英祿講？他都知道你們是盜刷來的對不對？  │
│答：他只是心裡明白…。                                │
│問：對不對？所以他應該知道對不對？你應該跟他講過對不對│
│    ？                                                │
│答：蛤？                                              │
│問：有跟他說這是你們去刷來的對不對？                  │
│答：對。                                              │
└───────────────────────────┘